臺灣新北地方法院民事裁定　　　　　110年度消債清字第222號
聲　請　人　吳象鵬　

代　理　人　陳昭全(法扶)律師
 
上列當事人因消費者債務清理事件聲請清算，本院裁定如下：
    主  文
聲請人吳象鵬自中華民國110 年11月25日上午11時起開始清算程
序。
本件命司法事務官進行清算程序。
    理  由
一、按本條例所稱消費者，指五年內未從事營業活動或從事小規
    模營業活動之自然人。前項小規模營業指營業額平均每月新
    臺幣二十萬元以下者。前項所定數額，司法院得因情勢需要
    ，以命令增減之；債務人不能清償債務或有不能清償之虞者
    ，得依消費者債務清理條例所定更生或清算程序，清理其債
    務；債務人對於金融機構負債務者，在聲請更生或清算前，
    應向最大債權金融機構請求協商債務清償方案，或向其住、
    居所地之法院或鄉、鎮、市、區調解委員會聲請債務清理之
    調解；協商或調解成立者，債務人不得聲請更生或清算。但
    因不可歸責於己之事由，致履行有困難者，不在此限；第七
    十五條第二項規定，於前項但書情形準用之；本條例施行前
    ，債務人依金融主管機關協調成立之中華民國銀行公會會員
    ，辦理消費金融案件無擔保債務協商機制與金融機構成立之
    協商，準用前二項之規定；法院開始清算程序之裁定，應載
    明其年、月、日、時，並即時發生效力；法院裁定開始更生
    或清算程序後，得命司法事務官進行更生或清算程序，必要
    時得選任律師、會計師或其他適當之自然人或法人一人為監
    督人或管理人，消費者債務清理條例（下稱消債條例）第2
    條、第3 條、第151 條第1 項、第7 項至第9 項、第83條第
    1 項及第16條第1 項前段分別定有明文。
二、本件聲請意旨略以：聲請人即債務人於5 年內未從事營業活
    動，有不能清償債務債務情事。因對於金融機構負債務，曾
    向其住、居所地之法院聲請債務清理之調解而不成立。又未
    經法院裁定開始更生程序或許可和解或宣告破產，爰向本院
    聲請清算等語。
三、經查：聲請人所主張之上開事實，業據其提出現戶全戶戶籍
    謄本、全國財產稅總歸戶財產查詢清單、財產及收入狀況說
    明書、債務人清冊、財團法人金融聯合徵信中心查詢當事人
    綜合信用報告回覆書、帳戶存摺資料影本、勞工保險被保險
    人投保資料表（明細）、108 、109 年度綜合所得稅各類所
    得資料清單、薪資單影本及收入明細表、全民健康保險紓困
    貸款繳納狀況查詢、受扶養人之現戶全戶戶籍謄本、108 、
    109 年度綜合所得稅各類所得資料清單、全國財產稅總歸戶
    財產查詢清單、存摺資料影本、租約影本、民國94年9 月14
    日歇業核准通知書影本、受扶養人之保險單影本、勞工保險
    被保險人投保資料表（明細）、修正後債權人清冊等為證。
    此外，本件又查無聲請人有消債條例第6 條第3 項、第8 條
    或第82條第2 項所定駁回清算聲請之事由存在，則其聲請清
    算，應屬有據。另依聲請人提出之全國財產稅總歸戶財產查
    詢清單、財產及收入狀況說明書、108 、109 年度綜合所得
    稅各類所得資料清單及帳戶存摺資料影本所載，聲請人並非
    毫無任何具清算價值之財產可供清算，參酌本件清算程序之
    規模，本院認尚有進行清算之實益，故不依消債條例第85條
    之規定同時終止清算程序，爰裁定如主文。
四、末者，法院終止清算程序後，聲請人之債務並非當然免除，
    仍應由法院斟酌消債條例有關免責之規定，例如消債條例第
    133 條、第134 條、第135 條等，依職權認定是否裁定免責
    ，故法院終止清算程序後，聲請人雖有免責之機會，惟其財
    產不敷清償清算程序之費用如係因上述條例所定不可免責之
    事由所致，法院即非當然為免責之裁定，聲請人就其所負債
    務仍應負清償之責，附此敘明。
中    華    民    國   110    年    11    月    25    日
                  民事第六庭    法  官  黃信滿
上為正本係照原本作成。
本件不得抗告。
本裁定已於110年11月25日上午11時公告。
中    華    民    國   110    年    11    月    25    日
                                書記官  黃曉妏